pl: Sztuka i rozrywka > Hobby i sztuki piękne > Sztuka i rękodzieło > Materiały dla artystów i rękodzielników > Zdobienia i wykończenia > Kamienie luzem: Kamienie akrylowe; Kaboszony; Kryształy; Geody; Kamienie szklane; Kamienie naturalne; Perły
hu: Művészet és szórakoztatás > Hobbik és kreatív művészet > Művészet és barkácsolás > Művészeti és kézműves anyagok > Díszítések > Laza kövek: Akril kövek; Kabosonok; Kristályok; Druzy kövek; Üvegkövek; Természetes kövek; Gyöngyöcskék
zh-TW: 藝術/娛樂 > 嗜好和創作藝術 > 藝術品和手工藝品 > 藝術/手作材料 > 裝飾和修整 > 裸石: 壓克力石; 磨圓寶石; 水晶; 晶簇石; 玻璃石; 天然石; 珍珠
tr: Sanat ve Eğlence > Hobiler ve Sanatsal Çalışmalar > Sanatlar ve El İşleri > Sanat ve El İşleri Malzemeleri > Süslemeler > İşlenmemiş Değerli Taşlar: Akrilik Taşlar; Kabaşonlar; Kristaller; Druzy Taşları; Cam Taşlar; Doğal Taşlar; İnciler
nb: Kunst og underholdning > Hobby og kreativitet > Kunst og håndverk > Kunst- og håndverksmaterialer > Pynt og border > Løse steiner: Akrylsteiner; Cabochoner; Krystaller; Druzy-steiner; Glassteiner; Natursteiner; Perler
en: Arts & Entertainment > Hobbies & Creative Arts > Arts & Crafts > Art & Crafting Materials > Embellishments & Trims > Loose Stones: Acrylic Stones; Cabochons; Crystals; Druzy Stones; Glass Stones; Natural Stones; Pearls
it: Arte e svago > Hobby e arti creative > Artigianato e hobby > Materiali per hobby e artigianato > Decorazioni e ornamenti > Pietre preziose: Pietre acriliche; Cabochon; Cristalli; Pietre druse; Pietre di vetro; Pietre naturali; Perle
ko: 아트/엔터테인먼트 > 취미/예술 > 미술/공예 > 미술/공예 재료 > 장식/가장자리 장식 > 나석: 아크릴석; 캐보션; 수정; 드러지스톤; 유리석; 천연석; 진주
ru: Искусство и развлечения > Хобби и творчество > Искусство и рукоделие > Материалы для художественных работ и рукоделия > Украшения и тесьма > Отдельные камни: Акриловые камни; Кабошоны; Кристаллы; Друзы; Стеклянные камни; Натуральные камни; Жемчуг
hr-HR: Umjetnost i zabava > Hobiji i kreativne umjetnosti > Umjetnost i rukotvorine > Materijali za umjetnost i rukotvorine > Ukrasi i obrubi > Rasuti kamenčići: Akrilni kamenčići; Kabošoni; Kristali; Kamenčići s druzom; Stakleni kamenčići; Prirodni kamenčići; Biseri
fi: Taide ja viihde > Harrastukset ja taiteet > Taide ja askartelu > Askartelumateriaalit > Koristeet ja viimeistely > Irtokivet: Akryylikivet; Cabochonit; Kristallit; Kerroskivet; Lasikivet; Luonnonkivet; Helmet
de: Kunst & Unterhaltung > Hobby & Kunst > Kunsthandwerk & Hobby > Kunst- & Bastelmaterialien > Verzierungen & Trimmungen > Einzelsteine: Acrylsteine; Cabochons; Kristalle; Drusen; Glassteine; Natursteine; Muschelperlen
cs: Umění a zábava > Hobby, hudba a výtvarné umění > Řemesla a koníčky > Materiál pro umění a řemesla > Ozdoby a lemy > Drahé kameny: Akrylové kameny; Kabošony; Krystaly; Druzy; Skleněné kameny; Přírodní kameny; Perly
zh-CN: 艺术与娱乐 > 爱好/艺术创作 > 手工艺品 > 手工艺材料 > 装饰品与辅料 > 裸石: 亚克力石; 凸圆形宝石; 水晶; 石英晶簇石; 玻璃石; 天然石材; 珍珠
bg-BG: Изкуства и развлечения > Хобита и творчески изкуства > Изкуства и творчество > Творчески материали > Декорации и ширити > Насипни камъни: Акрилни камъни; Кабошони; Кристали; Друзи; Стъклени камъни; Естествени камъни; Перли
ja: 芸術・エンターテイメント > 趣味・コレクション > クラフト・アート > アート・クラフト用素材 > 装飾用品 > ルースストーン: アクリルストーン; カボション; クリスタル; ドゥルージーストーンズ; ガラスストーン; 天然石; 真珠
vi: Nghệ thuật và giải trí > Sở thích và nghệ thuật sáng tạo > Đồ thủ công mỹ nghệ > Vật liệu nghệ thuật & thủ công mỹ nghệ > Trang trí & sắp xếp > Đá rời: Đá nhân tạo; Đá mài tròn; Pha lê; Đá Druzy; Đá thủy tinh; Đá tự nhiên; Ngọc trai
es: Arte y ocio > Hobbies y artes creativas > Manualidades > Materiales para manualidades > Recortes y adornos > Piedras sueltas: Piedras acrílicas; Cabujones; Cristales; Piedras drusas; Piedras de vidrio; Piedras naturales; Perlas
pt-BR: Artes e entretenimento > Hobbies e artes > Arte e artesanato > Materiais de arte e de artesanato > Enfeites e ornamentos > Pedras preciosas: Pedras acrílicas; Cabochões; Cristais; Pedras drusas; Pedras de vidro; Pedras naturais; Pérolas
ro-RO: Artă și divertisment > Hobby-uri și artă > Artizanat > Materiale pentru artă/artizanat > Ornamente și decorațiuni > Pietre vrac: Pietre din acril; Caboșoane; Cristale; Pietre druzy; Pietre din sticlă; Pietre naturale; Perle
sv: Konst och underhållning > Hobby och skapande > Hantverk och hobbyer > Hobbymaterial > Utsmyckning och dekorationer > Lösa ädelstenar: Akrylstenar; Cabochons; Kristaller; Druzy-stenar; Glasstenar; Naturstenar; Pärlor
pt-PT: Artes e lazer > Passatempos e artes criativas > Artes e trabalhos manuais > Materiais para artes e trabalhos manuais > Adornos e guarnições > Pedras soltas: Pedras acrílicas; Cabochões; Cristais; Pedras drusas; Pedras de vidro; Pedras naturais; Pérolas
el: Τέχνες & Ψυχαγωγία > Χόμπι & Δημιουργικές Τέχνες > Τέχνες & Χειροτεχνίες > Υλικά τέχνης & χειροτεχνίας > Διακοσμητικά & τρέσες > Ακατέργαστοι πολύτιμοι λίθοι: Ακρυλικές πέτρες; Καμπουσόν; Κρύσταλλοι; Πέτρες με κρυστάλλινη επικάλυψη; Γυάλινες πέτρες; Φυσικές πέτρες; Μαργαριτάρια
nl: Kunst en entertainment > Hobby's en creatieve vaardigheden > Handwerk en hobby's > Handwerk- en hobbymaterialen > Ornamenten en versiering > Edelstenen: Acrylstenen; Cabochons; Kristallen; Druzy-stenen; Glazen stenen; Natuurlijke stenen; Parels
sk-SK: Umenie a zábava > Záľuby a tvorivé dielne > Výtvarná dielňa > Materiály pre výtvarnú dielňu > Ozdoby > Brúsené kamene: Akrylové kamene; Kabošony; Kryštály; Drúzy; Sklenené kamene; Prírodné kamene; Perly
da: Kunst og underholdning > Hobby og håndarbejde > Håndarbejde og hobby > Materialer til håndarbejde og hobby > Dekorationer og udsmykninger > Løse sten: Akrylsten; Cabochoner; Krystaller; Druzy sten; Glassten; Natursten; Ægte perler
fr: Arts et loisirs > Loisirs et arts créatifs > Loisirs créatifs > Matériaux pour loisirs créatifs > Décorations et ornements > Pierres décoratives en vrac: Pierres acryliques; Cabochons; Cristaux; Pierres Druzy; Pierres de verre; Pierres naturelles; Perles
lt-LT: Menai ir pramogos > Hobiai ir menai > Menai ir amatai > Menų ir amatų medžiagos > Papuošimai ir apdailos > Palaidi akmenukai: Akrilo akmenukai; Kabošonai; Kristalai; Kristalizuoti akmenukai; Stikliniai akmenukai; Natūralūs akmenukai; Perlai
sl-SI: Kultura in zabava > Hobiji in ustvarjalne umetnosti > Umetnost in ročna dela > Materiali za umetniško ustvarjanje in ročna dela > Okraski in obrobe > Kamenčki: Akrilni kamni; Kabošoni; Kristali; Minerali; Stekleni kamni; Naravni kamni; Biseri
th: ศิลปะและความบันเทิง > งานอดิเรกและศิลปะสร้างสรรค์ > ศิลปะและงานฝีมือ > วัสดุงานศิลปะและงานฝีมือ > เครื่องตกแต่งและเครื่องประดับ > หินประดับ: หินอะคริลิก; คาโบชอง; คริสตัล; หินดรูซี่; หินแก้ว; หินธรรมชาติ; ไข่มุก